# 汽车零部件厂模具收入 - - 模具所有权属于零部件厂的情况

提问人：qazwsxwsxedc 时间：2020-11-03 18:16:11
求问陈版主还有其他老师们，假设我司是一家汽车零部件厂，为客户（整车厂）生产零件，生产前需要制作模具。
现在有一种业务模式是，模具的法定所有权归我司所有，客户不支付模具费，而是通过生产订单逐步补偿我们（即零件价格中隐含了一部分模具费）。但是，客户并不会承诺最低购买数量。此外，由于客户零件的高度定制化，虽然模具所有权属于我们，但实际上除了生产这个零件外别无它用。
请问这种情况下， 是否应当将模具确认为我司的固定资产，而不确认任何模具收入呢？另外，从准则角度（比如资产的定义角度），如何理解这种纯粹为了客户高度定制化的模具仍然属于我司控制的固定资产？
预先谢谢老师们的赐教！

回答人：chenyiwei
可参考：《瑞华研究 2010 ～ 2019 汇编》之“问题2-1-36（汽车零部件厂商受整车厂委托开发模具（所有权属于整车厂）的会计处理）”。